【裁判字號】    97,易,1086
【裁判日期】    970714
【裁判案由】    竊盜
【裁判全文】
臺灣士林地方法院刑事判決              97年度易字第1086號
公  訴  人  臺灣士林地方法院檢察署檢察官
被      告  丙○○
上列被告因竊盜案件，經檢察官提起公訴（97年度偵字第5656號
），本院於訊問被告後，被告為有罪之陳述，經裁定認為宜以簡
式審判程序審理，並判決如下：
    主  文
丙○○攜帶兇器竊盜，累犯，處有期徒刑拾月。扣案之複製鑰匙
壹支沒收。
    事  實
一、丙○○曾有竊盜、麻醉藥品等前科，最近1 次於民國89年間
    ，因犯竊盜及強盜罪，經本院於89年2 月24日，以88年訴字
    711 號判決竊盜處有期徒刑1 年、強盜處有期徒刑3 年，應
    執行有期徒刑3 年6 月及刑前強制工作3 年，於92年2 月18
    日入監執行，於94年12月16日縮短刑期假釋出獄，並付保護
    管束，於95年2 月20日假釋期滿未經撤銷視為有期徒刑執行
    完畢。詎丙○○仍不知悔改，於97年4 月20日凌晨3 時許，
    見乙○○所有之車牌號碼2135-EK 號自小客車停放在臺北市
    士林區○○路615 巷5 弄口附近，即基於為自己不法所有之
    犯意，先持其所拾得客觀上足供兇器使用之固定鉗，挖出該
    自小客車行李箱之鑰匙孔（毀損部分未據告訴），持往文林
    路附近24小時開業之鑰匙店，委由不知情之鑰匙店複製鑰匙
    1 支，隨即持複製之鑰匙竊取上開自小客車，得手後，將該
    車駛往桃園縣，因恐白天行駛該車為警發現，乃將該車停放
    在桃園縣蘆竹鄉○○路、厚生路口附近並搭車返回臺北。至
    同日晚上6 時許，撥打電話委請不知情之友人甲○○（另經
    檢察官為不起訴處分）駕車至桃園縣蘆竹鄉，正欲打開車門
    之際，為警當場查獲，並扣得丙○○所有供竊盜用之複製鑰
    匙1 支。
二、案經臺北市政府警察局士林分局報告臺灣士林地方法院檢察
    署檢察官偵查起訴。
    理  由
一、按簡式審判程序之證據調查，不受第159 條第1 項之限制，
    刑事訴訟法第273 條之2 定有明文，是依上開規定，於行簡
    式審判程序之案件，被告以外之人於審判外之陳述，除有其
    他不得作為證據之法定事由外，應認具有證據能力。查本案
    被害人乙○○、證人甲○○及曾智偉於警詢、偵查時所為陳
    述，雖均係被告以外之人於審判外之陳述，惟因本案採行簡
    式審判程序，復無其他不得作為證據之法定事由，揆諸首揭
    說明，均應認具有證據能力，核先敘明。
二、上揭犯罪事實，業據被告丙○○於本院審理中坦承不諱，核
    與被害人乙○○於警詢及偵查時指述之情節（見偵卷第22頁
    至第23頁、第86頁）、證人曾智偉於警詢及偵查時證述之情
    節（見偵卷第11頁至第16頁、第72頁至第74頁）及甲○○於
    警詢及偵查時證述之情節（見偵卷第17頁至第20頁、第85頁
    ）相符，復有贓物認領保管單、臺北市政府警察局車輛協尋
    電腦輸入單各1 紙、查獲現場自小客車照片4 張（見偵卷第
    46頁至第47頁、第50頁至第53頁）在卷可憑，並有扣案之複
    製鑰匙1 支可資佐證，堪信被告之自白，核與事實相符。綜
    上，本案事證明確，被告攜帶兇器竊盜之犯行，洵堪認定，
    應予依法論科。
三、按刑法第321 條第1 項第3 款之攜帶兇器竊盜罪，係以行為
    人攜帶兇器竊盜為其加重條件，此所謂兇器，其種類並無限
    制，凡客觀上足對人之生命、身體、安全構成威脅，具有危
    險性之兇器均屬之，且祇須行竊時攜帶此種具有危險性之兇
    器為已足，並不以攜帶之初有行兇之意圖為必要，最高法院
    79年臺上字第5253號判例可資參照。查本件被告持以行竊之
    固定鉗雖未據扣案，惟從該工具可將被害人之自小客車行李
    箱之鑰匙孔挖出等情觀之，堪認係堅硬之金屬材質工具，依
    照一般社會通念，如持以行兇，自足以對人之生命、身體產
    生危害，而屬「兇器」無訛。核被告丙○○所為，係犯刑法
    第321 條第1 項第3 款之攜帶兇器竊盜罪。又被告有如事實
    欄所示之科刑及執行情形，此有臺灣高等法院被告前案紀錄
    表存卷可按，其於有期徒刑執行完畢後5 年內，再故意犯本
    件有期徒刑以上之罪，為累犯，應依刑法第47條第1 項之規
    定加重其刑。爰審酌被告犯罪之動機、目的、手段，所竊得
    之財物價值，及其犯後坦承犯行，態度尚佳等一切情狀，量
    處如主文所示之刑，以資懲儆。
四、扣案之複製鑰匙1 支，為被告所有供犯本件加重竊盜犯罪所
    用之物，爰依刑法第38條第1 項第2 款宣告沒收。至被告持
    以犯本件加重竊盜犯罪所用之固定鉗並未扣案，且被告供稱
    係其所拾得，並非被告所有，復業已丟棄滅失，已據被告陳
    明在卷（見本院卷第26頁），故不予宣告沒收。
據上論斷，應依刑事訴訟法第299 條第1 項前段、第273 條之1
第1 項，刑法第321 條第1 項第3 款、第47條第1 項、第38條第
1 項第2 款，判決如主文。
本案經檢察官莊富棋到庭執行職務。
中    華    民    國    97    年    7     月    14    日
                  刑事第七庭法  官    許碧惠
以上正本證明與原本無異。
如不服本判決，應於收受送達後10日內向本院提出上訴書狀，其
未敘述上訴之理由者並得於上訴期間屆滿後20日內向本院補提理
由書（均須按他造當事人之人數附繕本）。
                            書記官    徐仁豐
中    華    民    國    97    年    7     月    14    日
附錄
刑法第321條第1項第3款
犯竊盜罪而有左列情形之一者，處6 月以上、5 年以下有期徒刑
：
三攜帶兇器而犯之者。


司法院資訊處製作；財團法人民間司法改革基金會備份。
